臺灣臺中地方法院刑事判決　　　　　　　99年度訴字第3619號
公　訴　人　臺灣臺中地方法院檢察署檢察官
被　　　告　黃健郎
選任辯護人　周復興律師
被　　　告　陳鈺閔
指定辯護人　本院公設辯護人 戴遐齡
上列被告等因毒品危害防制條例案件，經檢察官提起公訴（99年
度偵字第19918號），本院判決如下：
    主    文
黃健郎犯如附表編號1、2、11至18、20、21、23所示之罪，各處
如附表編號1、2、11至18、20、21、23所示之刑（含主刑及從刑
）。應執行有期徒刑拾陸年拾月，未扣案行動電話參支（含門號
0000000000號、0000000000號、0000000000號SIM卡各壹張）與
陳鈺閔連帶沒收之，如全部或一部不能沒收時，與陳鈺閔連帶追
徵其價額；未扣案販賣第一、二毒品所得共新臺幣壹萬參仟元沒
收，其中與陳鈺閔共同販賣部分之新台幣伍仟元即附表編號11、
12、13、17、20、21，與陳鈺閔連帶沒收，如全部或一部不能沒
收時，以其與陳鈺閔之財產連帶抵償之。
陳鈺閔犯如附表編號3至10、11至13、17、19至22、24所示之罪
，均累犯，各處如附表編號3至10、11至13、17、19至22、24所
示之刑（含主刑及從刑）。應執行有期徒刑拾壹年，未扣案行動
電話參支（含門號0000000000號、0000000000號、0000000000號
SIM卡各壹張）與黃健郎連帶沒收之，如全部或一部不能沒收時
，與黃健郎連帶追徵其價額；未扣案販賣第一、二毒品所得共新
臺幣壹萬肆仟玖佰元沒收，其中與黃健郎共同販賣部分之新台幣
伍仟元即附表編號11、12、13、17、20、21，與黃健郎連帶沒收
，如全部或一部不能沒收時，以其與黃健郎之財產連帶抵償之。
     犯罪事實
一、陳鈺閔曾因違反毒品危害防制條例案件，經本院於民國（下
    同）96年3月8日以95年度簡字第189號，判決有期徒刑4月確
    定，於96年11月2日執行完畢。黃健郎、陳鈺閔為同居男女
    朋友，均明知海洛因、甲基安非他命為毒品危害防制條例列
    管之第1、2級毒品，未經許可不得非法販賣、持有，陳鈺閔
    並知悉為黃健郎交付之物為海洛因或甲基安非他命，其2人
    竟基於單獨或共同販賣第1、2級毒品以營利之犯意或犯意聯
    絡，以黃健郎所有、持用之門號0000000000號、0000000000
    號或陳鈺閔所有、持有之門號0000000000號（係由黃健郎送
    給陳鈺閔）等行動電話（以上各含SIM上1張），做為販賣海
    洛因或甲基安非他命之聯絡工具，分別或共同於附表所示之
    時間、地點，以如附表所示交易方式與金額，販賣海洛因或
    甲基安非他命予如附表所示之人。嗣因黃健郎、陳鈺閔2人
    另案遭通緝，經警方於99年6月9日20時5分許，在臺中市○
    ○區○○路1段649號黃健郎、陳鈺閔居處前，緝獲其等2人
    ，並在陳鈺閔身上扣得第二級毒品甲基安非他命1包（驗餘
    淨重0.1969公克）及第一級毒品海洛因1包（驗餘淨重0.015
    6公克）【被告陳鈺閔所涉施用第二級毒品及持有第一級毒
    品罪  ，業據本院以99年度易字第3319號判決確定】，並因
    上開門號之行動電話，經警聲請本院實施通訊監察而發現上
    情。
二、案經臺中縣警察局（現改制為臺中市政府警察局）移送臺灣
    臺中地方法院檢察署檢察官偵查起訴。
    理      由
一、證據能力部分：
(一)按被告以外之人於偵查中向檢察官所為之陳述，除顯有不可
    信之情況者外，得為證據，刑事訴訟法第159條之1第2項定
    有明文。是否「顯有不可信之情況」，係由法院依該偵查中
    陳述之外部情況以為判斷。查證人廖國棟於檢察官偵查中，
    經諭知證人具結之義務及偽證之處罰並命朗讀結文具結後，
    以證人之身分完整、連續陳述如何向被告等購買毒品之經過
    ，檢察官就上開偵查訊問之實施，並無任何違反相關規定之
    瑕疵，且本院查無證據足以證明上開證人於偵查中所證有何
    「顯有不可信之情況」，而被告等於本院準備程序及審理時
    均認罪，並本於其處分權之自由，不聲請詰問上開證人，是
    依上開刑事訴訟法之規定，上開證人於偵查中所證應認具證
    據能力。
(二)國家基於犯罪偵查之目的，對被告或犯罪嫌疑人進行通訊監
    察，乃係以監控與過濾受監察人通訊內容之方式，蒐集對其
    有關之紀錄，並將該紀錄予以查扣，作為認定犯罪與否之證
    據，屬於刑事訴訟上強制處分之一種，而監聽係通訊保障及
    監察法第13條第1項所定通訊監察方法之一，司法警察機關
    依法定程序執行監聽取得之錄音，係以錄音設備之機械作用
    ，真實保存當時通訊之內容，如通訊一方為受監察人，司法
    警察在監聽中蒐集所得之通訊者對話，若其通話本身即係被
    告進行犯罪中構成犯罪事實之部分內容，則依前開說明，自
    與所謂「審判外之陳述」無涉，應不受傳聞法則之規範，當
    然具有證據能力。至司法警察依據監聽錄音結果予以翻譯而
    製作之監聽譯文，屬於文書證據之一種，於被告或訴訟關係
    人對其譯文之真實性發生爭執或有所懷疑時，法院固應依刑
    事訴訟法第165條之1第2項規定，以適當之設備，顯示該監
    聽錄音帶之聲音，以踐行調查證據之程序，俾確認該錄音聲
    音是否為通訊者本人及其內容與監聽譯文之記載是否相符；
    或傳喚該通訊者；或依其他法定程序，為證據調查。倘被告
    或訴訟關係人對該通訊監察譯文之真實性並不爭執，即無勘
    驗辨認其錄音聲音之調查必要性，法院於審判期日如已踐行
    提示監聽譯文供當事人辨認或告以要旨，使其表示意見等程
    序並為辯論者，其所為之訴訟程序即無不合（最高法院97年
    度臺上字第5940 號判決意旨參見）。再按有事實足認被告
    或犯罪嫌疑人涉犯有最輕本刑為3年以上有期徒刑之罪嫌，
    並危害國家安全或社會秩序情節重大，而有相當理由可信其
    通訊內容與本案有關，且不能或難以其他方法蒐集或調查證
    據者，得發通訊監察書。通訊監察書，偵查中由檢察官依司
    法警察機關聲請或依職權以書面記載通訊保障及監察法第11
    條之事項，並敘明理由、檢附相關文件，聲請該管法院核發
    ，通訊保障及監察法第5條第1項第1款、第2項定有明文。是
    如依上開程序之通訊監察所取得之證據，即屬依法定程序所
    取得，自有證據能力。本案以下所引用之通訊監察書，均係
    由檢察官依法向法院聲請而核發，是該通訊監察及依通訊內
    容所取得譯文之合法性當無疑義，且被告等於本院準備程序
    就門號0000000000號、0000000000號、0000000000號等行動
    電話之通訊監察譯文內容，並不爭執，且經本院於審判期日
    踐行提示通訊監聽譯文之程序而為合法之調查，是該通訊監
    察譯文自具有證據能力。
(三)其餘本件下列引為判決基礎之各項供述或非供述證據，被告
    及其辯護人均不爭執其證據能力，亦未曾於言詞辯論終結前
    聲明異議，本院審酌各該證據作成時之情況，並無違法取證
    之瑕疵，認以之作為證據為適當，依刑事訴訟法第159條之5
    之規定，均有證據能力。
二、訊據被告黃健郎、陳鈺閔對於上開犯罪事實一（如附表所示
    ）之犯行，於偵、審中均坦承不諱，且：
(一)如附表編號1、2部分，核與證人黃俊維、郭芬蓮於警詢證稱
    ：「99年5月15日0時38分，跟我女朋友郭芬蓮一起，跟黃健
    郎相約在臺中市○○○○○路口，跟他交易海洛因2000元1
    小包。」等語（警卷第83、116頁反面）、證人黃俊維於警
    詢證稱：「99年5月15日20時11分，跟黃健郎相約在進化北
    路，跟他交易海洛因一小包1000元。」等語（警卷第83 頁
    反面）、證人黃俊維、郭芬蓮於偵查中供承：「99年5月15
    日有2次向黃健郎買毒，當時郭芬蓮在戒海洛因，所以有減
    少海洛因的量，凌晨買那次稀釋的太多，所以晚上才再買1
    次，因為無其他管道，所以才跟他買，我有說東西不好，我
    買1000元及2000元，．．。」等語（99年度他字第2013號第
    35頁）相符。再參以證人黃俊維、郭芬蓮係警方於監察期間
    發現有向被告黃健郎購買毒品之情，始於99年8月4日持本院
    所核發之搜索票至其等2人台中市○里區○○路9巷64號居住
    處執行搜索後，其等2人始供承上情，並有扣押筆錄、扣押
    物品目錄表、臺中縣警察局刑警大隊查獲涉嫌毒品案件初步
    檢驗報告、查獲現場照片等在卷可稽。是被告黃健郎此部分
    之自白核與事證相符，應堪採信。
(二)如附表編號3-10號部分，核與證人黃俊維、郭芬蓮於警詢中供
    承（見警卷第83、116頁）及於偵查中之供承（見99年度他
    字第2013號第34、35頁）相符，並有下列通訊監察譯文：
１．「99/5/28－
      (1)13：57：31（警卷 P19）0000000000 -〉0000000000
        B女：喂
        A男：喂哈囉 你現在人在哪裡？我現在身上有錢了。
        B女：啊。
        A男：我現在身上有錢了。
        B女：我就跟你講身上有錢就不一定，多沒有啦，少數
             還有辦法啦。
        A男：對啦對啦，啊你人在哪裡。
        B女：一樣。
        A男：在松竹那裡喔。
        B女：嗯。
        A男：我到全家那裡打給妳。
        B女：嗯。
        A男：好啦。
      (2)14：48：49（警卷 P20左）0000000000 -〉0000000000
        A女：嗯。
        B男：喂 我在7-11。
        A女：啊要幹嘛。
        B男：我到了7-11這裡。
        A女：要怎樣。
        B男：沒有啊，就帶2個帥哥出來啊。
        A女：嗯。」；
２．「99/5/31－
     (1)05：31：10（警卷P86以下） 0000000000-〉0000000000
        A女：你要多少啊。
        B男：跟昨天一樣啊，我今天可能跟我母親拿。
        A女：你不要跟我說那麼多，你跟我說多少就好啊，不
             可以減喔，有多少說多少，多少。
        B男：身上剩500啦。
        A女：來太原路與大雅路，現在。
        B男：好啦。
３．「99/5/31－
      (1)13：04：24（警卷P86-1）0000000000〈- 0000000000
        A女：喂。
        B男：你現在在哪裡啦，要拿錢跟你換現金。
        A女：哈。
        B男：我身上有現金啦。
        A女：你乾脆在大聲一點說要來跟我買藥好啦。
        B男：要買藥啊喔，我是說遊戲儲值卡啦。
        A女：然後呢。
        B男：我是要跟你買遊戲3缺1的儲值卡啦。
        A女：你現在上王田交流道。
        B男：你人在哪裡啊。
        A女：彰化啦，我跟你說中興大學。
      (2)13：10：16   0000000000〈- 0000000000
        B男：喂，你說中興大學喔。
        A女：我甘有說，你女朋友累。
        B男：他在睡。
        A女：最好是叫他來聽啦。
        B男：你現在在哪裡啊。
        A女：（以吸管吹水聲。）
        B男：沒禮貌喔。
        A女：安納，要那多少啊，
        B男：3缺1點數卡要拿。
        A女：不要說那麼多，要拿多少啊。
        B男：ONE。
        A女：之前的呢，你不是要跟你母親拿。
        B男：透早的我自己身上。
        A女：不然這樣啦，扣掉透早的你拿500元就好啦。
        B男：透早的我先拿200給你，晚一點去找你再拿300給
             你，這樣好嗎。
        A女：你感覺這樣好嗎，你不是說最後一次了，現在又
             推說什麼。
        B男：因為這不是我自己的啦。
        A女：我跟你說，來一腳銀都不能給我減。
      (3)13：26：36
        A女：安怎。
        B男：熊熊又忘記了，你是說哪裡啊。
        A女：全家啦。
        B男：中興大學全家喔。
        A女：不要說哪裡，全家就對了。
        B男：好啦。」
４．「99/6/3－
      (1)6：53：37（警卷P86-1）0000000000 -〉0000000000
        A女：喂。
        B男：小小是嗎。
        A女：嗯。
        B男：你跟他說我在全家這裡啦。
        A女：喔好啦。
      (2)23：45：32  0000000000 -〉0000000000
        A女：喂。
        B女：喂沒事了都沒人了。
        A女：你和誰。
        B女：我和他而已。
        A女：好上來。
        B女：好。」
５．「99/6/5
      (1)21：28：53  （警卷 P87） 0000000000 -〉0000000000
        A女：喂。
        B女：喂，到了。
        A女：上來啊。」
６．「99/6/6
      (1)19：00：25（警卷 P88左）0000000000 -〉0000000000
        B女：喂，到了。
        A女：我叫我朋友拿給妳。
        B女：喔好好。」
７．「99/6/7
      19：51：26（警卷P88左）0000000000 -〉0000000000
      A女：喂。
      B男：喂。
      A女：妳剛才跑去哪裡的樓下。
      B男：剛才在小小住的樓下那個魷魚羹麵那邊，阿她叫我
           到大大雞排那邊。
      A女：嘿，我問妳怎麼會知道。
      B男：我哪知道，上次妳不是叫我把電池跟記憶卡放在妳
           車那邊。
      A女：放在車那邊有代表那是小小他們樓下。亂猜害我被
           誤會。
      B男：妳現在在哪裡。
      A女：知道啦，要下去了啦。」又，上開證人係經警方持
      本院搜索票，至上開證人居住處執行搜索後，其等2人始
      供承上情，並有扣押筆錄、扣押物品目錄表、臺中縣警察
      局刑警大隊查獲涉嫌毒品案件初步檢驗報告、查獲現場照
      片等在卷可稽。是被告陳鈺閔此部分之自白核與事證相符，
      應堪採信。
(三)如附表編號11-14號部分，核與證人吳逢時於警、偵時供承
    ：「我都是用我的行動電話0000000000以簡訊撥打行動電話
    0000000000給綽號「阿里」之黃健郎，黃健郎再將第一級毒
    品海洛因送至我家臺中縣大里市○○里○○路○段382巷48
    號給我，每次約新臺幣1千元至2千元不等向其購買。」、「
    99年5月17日20時50分38秒我在臺中市中興大學（忠明南路
    ）附近超商向黃健郎、陳鈺閔購買海洛因一小包代價新臺幣
    約1000元或2000元。」、「99年5月17日簡訊，你表示是在
    中興大學附近超商交易1000元或2000元海洛因，是否正確?）
    正確。地點是黃健郎指定，我是傳簡訊，一開始是跟黃健郎
    說要多少數量，後來是陳鈺閔拿海洛因來交易。黃健郎跟陳
    鈺閔是開白色的自小客車來交易。」；「99年5月25日20時5
    分41秒我在臺中市中興大學（忠明南路）附近超商向黃健郎
    、陳鈺閔購買海洛因一小包代價新臺幣約1000元或2000元。
    」、「（99年5月25日簡訊，你表示是在中興大學附近超商交
    易1000或2000元海洛因，是否正確?）正確。金額確實記不清
    楚，一開始是跟黃健郎說要多少數量，後來是陳鈺閔拿海洛
    因來交易。」；「 99年5月29日21時24分14秒我在臺中市中
    興大學（忠明南路）附近超商向黃健郎、陳鈺閔購買海洛因
    一小包代價新臺幣約1000元或2000元。」、「（99年5月29日
    簡訊，你表示是在中興大學附近超商交易1000或2000元海洛
    因，是否正確?）正確。金額確實記不清楚，一開始是跟黃健
    郎說要多少數量，後來是陳鈺閔拿海洛因來交易。」； 「經
    我查詢我的手機0000000000的簡訊內容，「阿里」於99年6月
    8日2時14分傳簡訊「我再五分鐘到」，我確定警方查扣之第
    一級毒品海洛因0.43公克是「阿里」於99年6月8日2時20分賣
    給我的，他以價錢新臺幣2000元拿一小包到我現住處（臺中
    市○里區○○路○段382巷48號）賣給我。」、「（99年6月8
    日簡訊，你表示是在中興路1段的住處外面，交易2000元海洛
    因，是否正確?）正確。是黃健郎單獨來交易，地點是我指定
    ，黃健郎是開白色的自小客車來交易，改約在住處交易是因
    為當天太晚，請對方來我住處交易。」等語相符（見警卷第1
    49頁、同上偵卷第38頁），雖證人吳逢時或證以：代價係10
    0 0元或2000元等語，然無法確認究係1000元或2000元，依
    罪疑惟輕，採有利於被告之認定，是上開證人無法確認究係
    1000元或2000元部分，採有利於被告之認定，均以1000元計
    。此外，並有證人吳逢時之搜索筆錄、扣押物品目錄表、臺
    中縣警察局刑警大隊查獲涉嫌毒品案件初步檢驗報告、臺中
    縣警察局刑事警察大隊偵二隊毒品案件被告通聯紀錄表、手
    機通聯紀錄、查獲現場照片、電話簡訊紀錄等附卷可稽。是
    被告黃健郎、陳鈺閔此部分之自白核與事證相符，應堪採信
    。
(四)如附表編號15-20號部分，核與證人廖國棟於警偵詢中證稱
    ：「0000000000那是我購買安非他命的毒品上游所持用的，
    我都叫他（兄仔），還有一支0000000000的電話；00000000
    00則是他女朋友，也會販賣安非他命給我，我都叫他（姊仔
    ）。」、「經警方提示通訊監察譯文內容及0000000000通聯
    紀錄，我想起我在99年05月06日下午10時16分，撥打00000
    000 00電話跟黃健郎相約在臺中市○○○路跟精武路口的義
    大利汽車旅館前，購買500塊1小包的安非他命。」、「（我
    在的99年5月15日淩晨00時22分，撥打0000-000000電話，跟
    黃健郎，相約在黎明路、環中路口，購買1000塊1小包的安
    非他命。）、（99年5月15日通聯內容：地點也是黃健郎約
    的，他是隨車行動，看他人在哪裡就約在那裡，706、240
    ，哪支通我就打那支，但706五月間黃健郎就較少用了，也
    是開白色BMW車。）」、「（我在99年05月16日，先撥打000
    0-000000電話，一開始是黃健郎接聽的，但是到了下午23時
    25分，則是陳鈺閔在臺中縣大里市中興大學前面的全家便利
    商店前，給我我所購買500塊1小包的安非他命。）、（99年
    5 月16日通聯內容：電議是黃健郎接的，但是陳鈺閔來交易
    ，因為他們住在一起，且都知道我要去。）」、「（我在99
    年05月24日下午22時32分，撥打0000-000000電話，跟黃健
    郎相約在臺中縣大里市中興大學前面的全家便利商店，購買
    500塊1小包的安非他命。）、（99年5月24日通聯內容：約
    在中興大學的便利商店，是因為他住在附近。」、「（我在
    99年05月31日上午101時32分，撥打0000-000000電話，跟陳
    鈺閔相約在崇德、文心路口附近的網咖，購買500塊1小包的
    安非他命。）、（99年5月31日譯文內容：是陳鈺閔接電話
    ，並且前來交易，約在網咖是陳鈺閔指定，當天我在朋友住
    處，他問我上去朋友住處是否方便，我認為不方便，所以才
    在附近網咖交易。）、（99年5月31日，未提到金額，他們
    如何知道?）他們知道我每次大多買500元。」、「（我在99
    年06月04日，先撥打0000-000000電話，並於下午18時03分
    ，跟陳鈺閔相約在臺中市中興大學前面的全家便利商店，購
    買500塊1小包的安非他命，只是那次進行毒品交易的時候，
    黃健郎有跟他女朋友陳鈺閔一起來，．．）、（99年6月4日
    譯文內容：電話是陳鈺閔接的，由陳鈺閔、黃健郎二人徙步
    來交易。「一半」是500元的意思，因為十號才領薪水，所
    以當天是用欠的，但後來有給付。）」等語相符（見警卷第
    180-184頁、同上偵卷第54頁），並有下列通訊監察譯文：
１．99/5/6
      (1)下午10：16：32（警卷 P182）
           0000000000（B）〈- 0000000000（A）
        A：你都沒接電話，也都不說話。
        B：我被朋友裝過。
        A：你就跟我說又沒關係呀，我以為你有去我約的地方。
        B：今天應該會拿到1千五，我會拿給你，我自己拿過去比
           較穩啦。
        A：好啦，你幾點下班？
        B：早上七點呀。
２．99/5/31
      (1)10：32：49（警卷 P184） 0000000000-〉0000000000
        A女：你樓上是否有方便上去。
        B男：有。
        A女：我在樓下，我在後面喔。
        B男：好。
３．99/6/4
     (1)14：57：45（警卷 P184）  0000000000 -〉0000000000
       A女：喂。
       B男：喂，姐喔。
       A女：你誰。
       B男：我棟。
       A女：嗯嗯嗯。
       B男：在睡喔。
       A女：沒有阿。
       B男：你有空嗎。
       A女：怎樣。
       B男：沒有，我想說我的部分。
       A女：喔，那種喔。
       B男：我是問你說看你有沒有空來這裡，看怎樣阿沒關西。
       A女：我在中興大學這裡。
       B男：中興大學喔，我要過去的時候打給你。
     (2)17：06：33（警卷  P184）  0000000000 -〉0000000000
       A女：喂。
       B男：喂，姐阿。
       A女：嘿。
       B男：我是要跟你說我今天比較不方便，我是想說10號領薪
            水再給你，不然就是先拿一些給你。
       A女：阿是要拿多少。
       B男：一半。
       A女：過來拿阿。
       B男：好。
     (3)17：50：26（警卷  P184）  0000000000 -〉0000000000
       A女：嘿，你好。
       B男：我，我到附近了。
       A女：蛤。
       B男：我說我到附近了。
       A女：你在哪裡。
       B男：我在地下道出去你知道嗎？
       A女：我說中興大學大門口。
       B男：大門口喔，我知道。
     (4)17：53：13（警卷  P184）  0000000000 -〉0000000000
       A女：你等我一下我馬上到。
     (5)18：03：53（警卷  P184）  0000000000 -〉0000000000
       A女：喂，有啦，我叫人拿去啦。
     此外，並有證人廖國棟與上開手機通聯紀錄表、證人廖國
     供承有施用甲基安非他命之調查筆錄、臺中縣警察局刑事
     警察大隊偵二隊委託鑑驗尿液代號與真實姓名對照表等附
     卷可稽。是被告黃健郎、陳鈺閔此部分之自白核與事證相
     符，應堪採信。
(五)如附表編號21-24號部分，核與證人黃敏豪警詢中供稱：「
    99年5月16日16時12分13秒，我以0000000000電聯絡阿嘉之
    0000000000電話，由阿嘉（即黃健郎）接聽電話，由阿嘉和
    小靜（即陳鈺閔）2人同乘一部白色BMW轎車，由阿嘉開車，
    小靜將安非他命1包，價值1千元交給我。地點是在臺中市○
    區○○街底之地水溝旁。」、「99年5月21日19時0分31秒我
    0000000000電話與阿嘉聯絡，電話是0000000000，由小靜接
    聽電話，也是小靜步行將價值1千元之安非他命1包賣給我，
    交易地點在崇德路三段與山西路路口之7-11前。」、「（
    99年5月25日22時13分45秒，0000000000電話與阿嘉聯絡，
    電話是0000000000，電話由阿嘉接聽，是阿嘉一人以徒步之
    方式將價值1千元之安非他命1包賣給我，交易地點是在崇德
    路與山西路路口之7-11前。」、「經警方出示譯文，我確認
    於99年6月9日14時59分跟「小靜」在崇德路、青島路口的大
    樓前跟他交易安非他命1小包1000塊錢。」等語相符（見警
    卷第194-200頁），並有99/6/9通訊監察譯文：
      (1)13:34:23 (警卷 P200)
        A女：喂。
        B男：現在呢，我朋友有在問呢。
        A女：我剛處理完而已。
        B男：我是要問大仔那邊的啦。
        A女：他也是要等我回去，他在睡覺啦，你要處理就去
             處理啊，我現在要回去了。
        B男：兩邊都有空嗎。
      (2)14：29：48
        B男：我現在在你們樓下。
        A女：你打電話上去說，我馬上到了，我馬上到了，你
             不要在樓下等好了，你去旁邊青島路後面有一間
             7-11。
        B男：我知道。
        A女：你去那邊好啦。
        B男：好啦。
      (3)14：59：53
        B男：喂。
        A女：好啊，好啊。
        B男：走過去是嗎。
        A女：我跟你說喔，我用衛生紙包著。
        B男：你說什麼。
        A女：我用衛生紙包著，然後放在電梯？？上面。
        B男：我現在快過去就對了啦。
    及通聯記錄附卷可稽。是被告黃健郎、陳鈺閔此部分之自白
    核與事證相符，應堪採信。
三、按正犯與從犯之區別，以其主觀犯意及客觀犯行為標準，凡
    所參與者，係犯罪構成要件之行為，即為正犯，必以幫助他
    人犯罪之意思而參與犯罪，其所參與者又為犯罪構成要件以
    外之行為，始為從犯（最高法院25上字2253號判例意旨參照
    ）。本件被告陳鈺閔如附表編號11、12、13、17、20、21之
    所為，既已知悉其所交付之物為毒品，復參與出面交易毒品
    、收取販毒所得等販賣毒品之構成要件行為，揆諸上開說明
    ，自屬共同正犯而非僅係幫助犯。又按販賣毒品之所謂販賣
    行為，係行為人基於營利之目的，而販入或賣出毒品而言。
    販賣毒品者，其主觀上須有營利之意圖，且客觀上有販賣之
    行為，即足構成，至於實際上是否已經獲利，則非所問。即
    於有償讓與他人之初，係基於營利之意思，並著手實施，而
    因故無法高於購入之原價出售，最後不得不以原價或低於原
    價讓與他人時，仍屬販賣行為。本件上開證人與被告等2人
    僅係因購買毒品而認識，均非至親，且如附表所示之第1級
    毒品海洛因、第2級毒品甲基安非他命交易均屬有償行為，
    被告等2人於各該或共同犯行中又係親自（附表編號9除外，
    此次係被告陳鈺閔已與證人郭芬蓮談好交易條件，委由不知
    情之人交付並收取金錢）前往特定約定地點交付毒品並收取
    價款，或由其中1共同被告陳鈺閔交付毒品及收取價款，倘
    非有利可圖，自無平白甘冒遭查獲追訴重罪之風險而特意有
    償交付第1級、第2級毒品之理，堪信被告等各次販賣海洛因
    、甲基安非他命，確有從中賺取買賣價差，均有牟利之意圖
    甚明。從而，本件事證明確，被告2人犯行，均堪以認定。
四、查海洛因、甲基安非他命為毒品危害防制條例第2條第2項第
    1款、第2款所稱之第一級、第二級毒品，不得持有、販賣。
    核被告黃健郎就附表編號1、2、11、12、13、14之所為，均
    係犯毒品危害防制條例第4條第1項之販賣第一級毒品罪；就
    附表編號15、16、17、18、20、21、23之所為，均係犯毒品
    危害防制條例第4條第2項之販賣第二級毒品罪。核被告陳鈺
    閔就附表編號11、12、13之所為，均係犯毒品危害防制條例
    第4條第1項之販賣第一級毒品罪；就附表編號3、4、5、6、
    7、8、9、10、17、19、20、21、22、24之所為，均係犯毒
    品危害防制條例第4條第2項之販賣第二級毒品罪。被告黃健
    郎、陳鈺閔持有第一級毒品海洛因及第二級毒品甲基安非他
    命之低度行為，各為販賣之高度行為所吸收，均不另論罪。
    被告2人就附表編號11、12、13、17、20、21號之犯行間，
    有犯意聯絡與行為分擔，為共同正犯。被告陳鈺閔就附表編
    號9利用不知情之成年男子（卷內查無該成年男子有與之共
    犯之犯意聯絡之證據），前往交付甲基安非他命及收取款項
    之犯行，為間接正犯。另被告2人各行為，時間、地點均截
    然可分，主觀上顯非出於一次之決意，犯意各別，行為互殊
    ，均應予分論併罰。又被告陳鈺閔曾受有如犯罪事實欄所示
    之罪刑宣告並執行完畢等情，有刑案資料查註記錄表在卷可
    參，5年以內故意再犯本件有期徒刑以上之罪，均為累犯，
    除法定本刑為死刑、無期徒刑部分不得加重外，應依刑法第
    47 條第1項規定，各加重其刑。再者，犯第4條至第8條之罪
    於偵查及審判中均自白者，減輕其刑，毒品危害防制條例第
    17 條第2項定有明文。查被告2人於偵審中，就附表所示其
    各次販賣第1、2級毒品犯行，均自白不諱，自均應依毒品危
    害防制條例第17條第2項規定，各減輕其刑，被告陳鈺閔就
    各該附表所犯之犯行，同時具有加重減輕事由，爰均依法先
    加（除法定本刑為死刑、無期徒刑部分依法不得加重外）後
    減。另同為販賣第一級毒品之人，其原因動機不一，犯罪情
    節未必盡同，或有參與程度之不同，其販賣行為對國民健康
    所造成危害程度自屬有異，法律科處此類犯罪，所設之法定
    最輕本刑卻同為「無期徒刑」，不可謂不重；然而「刑不可
    急，急則人殘，失於恢恢，則漏網而為弊，務於察察，則及
    泉而不祥，將使寬猛適宜，疏密合制。」於此情形，倘依被
    告個案情狀處以較輕之徒刑，即足以懲儆，並可達防衛社會
    之目的者，並能及時確定被告販毒之罪刑，使販毒之被告其
    刑罰迅速性及確定性及早實現，綜合上述說明，自非不可依
    客觀之犯行與主觀之惡性二者加以考量其情狀有無可憫恕之
    處，而適用刑法第59條之規定酌量減輕其刑，期使個案裁判
    之量刑，能斟酌至當，符合比例原則。本案被告陳鈺閔與共
    同被告黃健郎就販賣如附表編號11、12、13號所示第1級毒
    品犯行，雖無視國家對於杜絕毒品危害之禁令，其行為固屬
    不當，應予非難，然其因與被告黃健郎為同居男女朋友關係
    ，而為交付毒品及收取款項之行為，但並未將販賣毒品所得
    歸於己或有與共同被告共享之證據，其販賣毒品海洛因之犯
    罪情節均尚非至惡，相對於共同被告黃健郎而言，其參與情
    節較淺，對社會治安及國民健康之危害應屬較小，是從被告
    陳鈺閔犯販賣第1級毒品之案情節觀之，倘仍遽處以販賣第1
    級毒品之最低刑度無期徒刑，依一般理性人恐都認為屬情輕
    法重，難謂符合罪刑相當性及比例原則，亦無從與共同被告
    黃健郎之惡行有所區隔，是被告陳鈺閔上開附表編號11、12
    、13號販賣第1級毒品之犯罪情狀相較於法定之重刑，在客
    觀上足以引起一般人之同情，情節尚堪憫恕，爰均依刑法第
    59條之規定酌量減輕其刑，並遞減之。至本案被告黃健郎所
    犯上開販賣第1、2級毒品罪及被告陳鈺閔所犯上開販賣第2
    級毒品罪(含與被告黃健郎共同部分)，均合於毒品危害防制
    條例第17條第2項之減刑要件，業如前述，其等經此法定減
    輕事由減輕其刑後，所犯販賣第1級毒品罪、販賣第2級毒品
    罪之最輕法定本刑分別為15年、3年6月以上有期徒刑，本院
    已就其等之犯罪情節、動機、危害社會程度等，依案情不同
    而為妥適量刑，核與一般販賣第1級、第2級毒品案件，在無
    其他法定減輕事由之情形，法定刑一概分別為無期徒刑或死
    刑、無期徒刑或7年以上有期徒刑，罪刑有違相當或比例原
    則之情形迥異，法院依該等罪為裁判上酌減其刑者，仍應審
    酌是否符合相當及比例原則條件，方稱相當。況被告2人，
    均知毒品施用者會使其身心造成傷害，為國家嚴格查禁之違
    禁物，被告等猶多次販賣，危害社會秩序不輕，尚難認有何
    客觀上足以引起一般人之同情之情形，是本院綜合各情，認
    本案被告等於適用前述法定減輕事由減輕其刑後，已無法重
    情輕之情形，亦無顯可憫恕之情狀，故不再依刑法第59條規
    定遞減其等之刑，併予敘明。
五、爰審酌被告等2人因圖利益，販賣第1、2級毒品海洛因嚴重
    影響社會治安、戕害國民身心健康，未思以正當途徑合法掙
    取金錢，圖以販賣毒品以獲利，犯罪動機不良，惟其犯罪後
    已坦承犯行，已有認錯悔過之具體表現，念其販賣毒品之時
    間短暫、所得不高，且被告等自偵查迄本院審理中均能自白
    犯行，確屬深有悔意。司法應寬典誠實面對自己犯行而認錯
    之被告，開啟其自新之途，於量刑上嚴予區別與犯後飾詞狡
    辯毫無悔意者，並應以行為人之責任為基礎，並審酌被告犯
    罪之動機、目的、手段、品行及犯罪所生之危險損害與犯罪
    後之態度，各科處被告等如附表所示之刑及定如主文所示應
    執行之刑。
六、從刑之諭知：
(一)按「犯第4條至第9條、第12條、第13條或第14條第1項、第2
    項之罪者，其供犯罪所用或因犯罪所得之財物，均沒收之，
    如全部或一部不能沒收時，追徵其價額或以其財產抵償之。
    」，毒品危害防制條例第19條第1項定有明文。該條項所定
    沒收之標的，如得以直接沒收者，判決主文僅宣告沒收即可
    ，不生「追徵其價額」或「以其財產抵償之」問題，須沒收
    之標的全部或一部不能沒收時，始生「追徵其價額」或「以
    其財產抵償之」選項問題。而「追徵其價額」或「以其財產
    抵償之」係屬兩種選項，分別係針對現行貨幣以外之其他財
    產與現行貨幣而言。本規定所稱「追徵其價額」者，係指所
    沒收之物為金錢以外之其他財物而無法沒收時，因其實際價
    值不確定，應追徵其價額，使其繳納與原物相當之價額，並
    無以其財產抵償之問題。倘嗣後追徵其金錢價額，不得結果
    而須以其財產抵償者，要屬執行機關之執行問題，即無不能
    執行之情形，自毋庸諭知「或以其財產抵償之」。如不能沒
    收之標的為金錢時，因價值確定，判決主文直接宣告「以其
    財產抵償之」即可，不發生追徵價額之問題（最高法院99年
    6月29日99年度第5次刑事庭會議決議參照）。復按共同正犯
    間為避免執行時發生重複沒收、追徵、抵償之情形，故各共
    同正犯之間係採連帶沒收主義，於裁判時應諭知連帶沒收，
    不得就全體共同正犯供犯罪所用或其等犯罪之總所得，對各
    該共同正犯分別重複諭知沒收（最高法院99年度臺上字第
    1631號、91年度臺上字第2419號、96年度臺上字第2331號、
    第5551號、95年度臺上字第6051號判決意旨參照）。本件
   未扣案之行動電話門號0000000000號、0000000000號（含SIM
   卡各1張）及行動電話門號0000000000號（含SIM卡1張），分
   別係被告黃健郎、陳鈺閔所有之物，已據被告等供承在卷，
   且各供如附表所示各被告單獨或共同販賣毒品犯行所用之物
   。依前開說明：上開未扣案之行動電話（均含SIM卡），應予
   如附表所示各該項下單獨或連帶沒收，如全部或一部不能沒
   收時，單獨或連帶追徵其價額，並於定執行刑時諭知如主文
   所示沒收之情；另被告等販賣毒品之所得，亦應予如附表所
   示各該項下單獨或連帶沒收，如全部或一部不能沒收時，單
   獨或連帶以其等之財產連帶抵償之，並於定執行刑時諭知如
   主文所示沒收之情。至附表編號22號被告陳鈺閔係使用黃健
   郎所有之行動電話（含SIM卡），因上開各罪係分論併罰，是
   該行動電話非屬被告陳鈺閔所有，2人間就此部分之犯行，又
   無共犯關係，是該行動電話自不能於此項下沒收，附此敘明
   。
(二)至警方於99年6月9日20時5分許，在臺中市○○區○○路1段
    649號黃健郎、陳鈺閔居處前，緝獲其等2人，並在陳鈺閔身
    上扣得第二級毒品甲基安非他命1包（驗餘淨重0.1969公克
    ）及第一級毒品海洛因1包（驗餘淨重0.0156公克）之毒品
    部分，係被告陳鈺閔因另涉施用第二級毒品及持有第一級毒
    品罪之扣案物，業經本院以99年度易字第3319號判決確定並
    送執行等情，已據本院調取台灣台中地方法院檢察署99年度
    執字第14550號查明屬實，依從刑依附於主刑之原則，自應
    於該案中依法宣告沒收銷燬，況亦無證據顯示此部分毒品與
    上開販賣毒品有何關連，本院依法自不得併予宣告沒收銷燬
    ，併為敘明。
據上論斷，應依刑事訴訟法第299條第1項前段，毒品危害防制條
例第4條第1項、第2項、第17條第2項、第19條第1項，刑法第11
條、第28條、第47條第1項、第59條、第51條第5款，判決如主文
。
本案經檢察官吳昆璋到庭執行職務
中    華    民    國    100    年    3  月    7    日
                       臺灣臺中地方法院刑事第4庭
                           審判長法  官  吳進發
                                 法  官  羅智文
                                 法  官  李婉玉
以上正本證明與原本無異。
如不服本判決應於收受送達後10日內向本院提出上訴書狀，並應
敘述具體理由；其未敘述上訴理由者，應於上訴期間屆滿後20日
內向本院補提理由書（均須按他造當事人之人數附繕本）「切勿
逕送上級法院」。
                                 書記官  孫立文
中    華    民    國   100    年    3     月    7     日
附表
┌──┬────┬─────┬────────────┬────────────────┐
│編號│聯絡時間│交易地點  │交易方式及金額(新台幣)  │所犯罪名及應處之刑（含從刑）    │
├──┼────┼─────┼────────────┼────────────────┤
│ 1  │99年5月 │臺中市南屯│黃俊維以持用0000000000號│黃健郎販賣第一級毒品，處有期徒刑│
│    │15日0時 │區○○路與│行動電話門號與黃健郎所有│拾伍年壹月。未扣案販賣第一級毒品│
│    │38分許  │河南路口  │、持用0000000000號行動電│所得新臺幣貳仟元沒收，如全部或一│
│    │        │          │話門號相互聯絡，黃健郎駕│部不能沒收時，以其財產抵償之；未│
│    │        │          │駛白色BMW自小客車前往並 │扣案之行動電話壹支（含門號098804│
│    │        │          │販賣2000元海洛因予黃俊維│3240號之SIM卡壹張）沒收，如全部 │
│    │        │          │（郭芬蓮亦在場）。      │或一部不能沒收時，追徵其價額。  │
│    │        │          │                        │                                │
│    │        │          │                        │                                │
├──┼────┼─────┼────────────┼────────────────┤
│ 2  │99年5月 │臺中市北屯│黃俊維以持用0000000000號│黃健郎販賣第一級毒品，處有期徒刑│
│    │15日20時│區○○○路│行動電話門號與黃健郎所有│拾伍年壹月。未扣案販賣第一級毒品│
│    │11分許  │與精武路附│、持用之0000000000行動電│所得新臺幣壹仟元沒收，如全部或一│
│    │        │近        │話門號相互聯絡，黃健郎駕│部不能沒收時，以其財產抵償之；未│
│    │        │          │駛白色BMW自小客車前往並 │扣案之行動電話壹支（含門號098804│
│    │        │          │販賣1000元海洛因予黃俊維│3240號之SIM卡壹張）沒收，如全部 │
│    │        │          │（郭芬蓮亦在場）。      │或一部不能沒收時，追徵其價額。  │
│    │        │          │                        │                                │
├──┼────┼─────┼────────────┼────────────────┤
│ 3  │99年5 月│臺中市北屯│黃俊維以持用0000000000號│陳鈺閔販賣第二級毒品，累犯，處有│
│    │28日14時│區○○路3 │行動電話門號與陳鈺閔所有│期徒刑參年玖月。未扣案販賣第二級│
│    │48分許  │段與山西路│、持用之0000000000號行動│毒品所得新臺幣壹仟元沒收，如全部│
│    │        │口7-11旁  │電話門號相互聯絡，由陳鈺│或一部不能沒收時，以其財產抵償之│
│    │        │          │閔販賣1000元甲基安非他命│；未扣案之行動電話壹支（含門號09│
│    │        │          │予黃俊維、郭芬蓮。      │00000000號之SIM卡壹張）沒收，如 │
│    │        │          │                        │全部或一部不能沒收時，追徵其價額│
│    │        │          │                        │。                              │
│    │        │          │                        │                                │
│    │        │          │                        │                                │
├──┼────┼─────┼────────────┼────────────────┤
│ 4  │99年5 月│臺中市太原│黃俊維以持用0000000000號│陳鈺閔販賣第二級毒品，累犯，處有│
│    │31日5 時│路與大雅路│行動電話門號與陳鈺閔所有│期徒刑參年玖月。未扣案販賣第二級│
│    │31分許  │口        │、持用之0000000000號行動│毒品所得新臺幣壹仟元沒收，如全部│
│    │        │          │電話門號相互聯絡，由陳鈺│或一部不能沒收時，以其財產抵償之│
│    │        │          │閔販賣價值1000元甲基安非│；未扣案之行動電話壹支（含門號09│
│    │        │          │他命予黃俊維，黃俊維後與│00000000號之SIM卡壹張）沒收，如 │
│    │        │          │郭芬蓮共同施用。        │全部或一部不能沒收時，追徵其價額│
│    │        │          │                        │。                              │
├──┼────┼─────┼────────────┼────────────────┤
│ 5  │99年5月 │臺中市南區│黃俊維以持用0000000000號│陳鈺閔販賣第二級毒品，累犯，處有│
│    │31日13時│中興大學前│行動電話門號與陳鈺閔所有│期徒刑參年玖月。未扣案販賣第二級│
│    │26分許  │全家便利商│、持用之0000000000號行動│毒品所得新臺幣壹仟元沒收，如全部│
│    │        │店        │電話門號相互聯絡，由陳鈺│或一部不能沒收時，以其財產抵償之│
│    │        │          │閔販賣1000元甲基安非他命│；未扣案之行動電話壹支（含門號09│
│    │        │          │予黃俊維、郭芬蓮。      │00000000號之SIM卡壹張）沒收，如 │
│    │        │          │                        │全部或一部不能沒收時，追徵其價額│
│    │        │          │                        │。                              │
├──┼────┼─────┼────────────┼────────────────┤
│ 6  │99年6月3│臺中市南區│黃俊維以持用0000000000號│陳鈺閔販賣第二級毒品，累犯，處有│
│    │日6 時53│中興大學前│行動電話門號與陳鈺閔所有│期徒刑參年玖月。未扣案販賣第二級│
│    │分許    │全家便利商│、持用之0000000000號行動│毒品所得新臺幣壹仟元沒收，如全部│
│    │        │店        │電話門號相互聯絡，由陳鈺│或一部不能沒收時，以其財產抵償之│
│    │        │          │閔販賣1000元甲基安非他命│；未扣案之行動電話壹支（含門號09│
│    │        │          │予黃俊維，黃俊維後與郭芬│00000000號之SIM卡壹張）沒收，如 │
│    │        │          │蓮共同施用。            │全部或一部不能沒收時，追徵其價額│
│    │        │          │                        │。                              │
├──┼────┼─────┼────────────┼────────────────┤
│ 7  │99年6月3│臺中市崇德│郭芬蓮以持用0000000000號│陳鈺閔販賣第二級毒品，累犯，處有│
│    │日23時45│路1段649號│行動電話門號與陳鈺閔所有│期徒刑參年玖月。未扣案販賣第二級│
│    │分許    │605室     │、持用之0000000000號行動│毒品所得新臺幣壹仟元沒收，如全部│
│    │        │          │電話門號相互聯絡，由陳鈺│或一部不能沒收時，以其財產抵償之│
│    │        │          │閔開車前往，販賣1000元甲│；未扣案之行動電話壹支（含門號09│
│    │        │          │基安非他命予黃俊維、郭芬│00000000號之SIM卡壹張）沒收，如 │
│    │        │          │蓮。                    │全部或一部不能沒收時，追徵其價額│
│    │        │          │                        │。                              │
├──┼────┼─────┼────────────┼────────────────┤
│ 8  │99年6月 │臺中市崇德│郭芬蓮以持用門號00000000│陳鈺閔販賣第二級毒品，累犯，處有│
│    │5日21時 │路1段649號│22號行動電話與陳鈺閔所有│期徒刑參年玖月。未扣案販賣第二級│
│    │28分許  │605室     │、持用之0000000000號行動│毒品所得新臺幣壹仟元沒收，如全部│
│    │        │          │電話門號相互聯絡，後與王│或一部不能沒收時，以其財產抵償之│
│    │        │          │俊維共同前往，由陳鈺閔販│；未扣案之行動電話壹支（含門號09│
│    │        │          │賣1000元甲基安非他命予黃│00000000號之SIM卡壹張）沒收，如 │
│    │        │          │俊維、郭芬蓮。          │全部或一部不能沒收時，追徵其價額│
│    │        │          │                        │。                              │
├──┼────┼─────┼────────────┼────────────────┤
│ 9  │99年6月 │臺中市崇德│郭芬蓮以持用0000000000號│陳鈺閔販賣第二級毒品，累犯，處有│
│    │6日19時 │路家樂福前│行動電話門號與陳鈺閔所有│期徒刑參年玖月。未扣案販賣第二級│
│    │許      │          │、持用之0000000000號行動│毒品所得新臺幣柒佰元沒收，如全部│
│    │        │          │電話門號相互聯絡，陳鈺閔│或一部不能沒收時，以其財產抵償之│
│    │        │          │委由不知情之年籍不詳成年│；未扣案之行動電話壹支（含門號09│
│    │        │          │男子前往，販賣700元甲基 │00000000號之SIM卡壹張）沒收，如 │
│    │        │          │安非他命與黃俊維、郭芬蓮│全部或一部不能沒收時，追徵其價額│
│    │        │          │。                      │。                              │
├──┼────┼─────┼────────────┼────────────────┤
│ 10 │99年6月 │臺中市南區│黃俊維以持用0000000000號│陳鈺閔販賣第二級毒品，累犯，處有│
│    │7日19時 │仁義街底大│行動電話門號與陳鈺閔所有│期徒刑參年玖月。未扣案販賣第二級│
│    │51分許  │水溝旁    │、持用之0000000000號行動│毒品所得新臺幣柒佰元沒收，如全部│
│    │        │          │電話門號相互聯絡，後由郭│或一部不能沒收時，以其財產抵償之│
│    │        │          │芬蓮前往，陳鈺閔販賣700 │；未扣案之行動電話壹支（含門號09│
│    │        │          │元甲基安非他命與郭芬蓮。│00000000號之SIM卡壹張）沒收，如 │
│    │        │          │                        │全部或一部不能沒收時，追徵其價額│
│    │        │          │                        │。                              │
├──┼────┼─────┼────────────┼────────────────┤
│ 11 │99年5月 │臺中市南區│吳逢時以持用0000000000號│黃健郎、陳鈺閔共同販賣第一級毒品│
│    │17日20時│中興大學忠│行動電話門號與黃健郎所有│，陳鈺閔累犯，黃健郎處有期徒刑拾│
│    │50分許  │明南路附近│、持用之0000000000行動電│伍年壹月，陳鈺閔處有期徒刑捌年。│
│    │        │超商前    │話門號以簡訊相互聯絡，黃│未扣案販賣第一級毒品所得新臺幣壹│
│    │        │          │健郎駕駛白色自小客車搭載│仟元連帶沒收，如全部或一部不能沒│
│    │        │          │陳鈺閔前往，陳鈺閔下車交│收時，以其等之財產連帶抵償之；未│
│    │        │          │付，共同販賣1000元海洛因│扣案之行動電話壹支（含門號098804│
│    │        │          │予吳逢時。              │32 40號之SIM卡壹張）連帶沒收，如│
│    │        │          │                        │全部或一部不能沒收時，連帶追徵其│
│    │        │          │                        │價額。                          │
├──┼────┼─────┼────────────┼────────────────┤
│ 12 │99年5 月│臺中市南區│吳逢時以持用0000000000號│黃健郎、陳鈺閔共同販賣第一級毒品│
│    │25日20時│中興大學忠│行動電話門號與黃健郎所有│，陳鈺閔累犯，黃健郎處有期徒刑拾│
│    │5分許   │明南路附近│、持用之0000000000行動電│伍年壹月，陳鈺閔處有期徒刑捌年。│
│    │        │超商前    │話門號相互聯絡，黃健郎駕│未扣案販賣第一級毒品所得新臺幣壹│
│    │        │          │駛白色自小客車搭載陳鈺閔│仟元連帶沒收，如全部或一部不能沒│
│    │        │          │，陳鈺閔下車交付，共同販│收時，以其等之財產連帶抵償之；未│
│    │        │          │賣1000元海洛因予吳逢時。│扣案之行動電話壹支（含門號098804│
│    │        │          │                        │32 40號之SIM卡壹張）連帶沒收，如│
│    │        │          │                        │全部或一部不能沒收時，連帶追徵  │
│    │        │          │                        │其價額。                        │
├──┼────┼─────┼────────────┼────────────────┤
│ 13 │99年5 月│臺中市南區│吳逢時以持用0000000000號│黃健郎、陳鈺閔共同販賣第一級毒品│
│    │29日21時│中興大學忠│行動電話門號與黃健郎所有│，陳鈺閔累犯，黃健郎處有期徒刑拾│
│    │24分許  │明南路附近│、持用之0000000000行動電│伍年壹月，陳鈺閔處有期徒刑捌年。│
│    │        │超商前    │話門號相互聯絡，黃健郎駕│未扣案販賣第一級毒品所得新臺幣壹│
│    │        │          │駛白色自小客車搭載陳鈺閔│仟元連帶沒收，如全部或一部不能沒│
│    │        │          │，陳鈺閔下車交付，共同販│收時，以其等之財產連帶抵償之；未│
│    │        │          │賣1000元海洛因予吳逢時。│扣案之行動電話壹支（含門號098804│
│    │        │          │                        │32 40號之SIM卡壹張）連帶沒收，如│
│    │        │          │                        │全部或一部不能沒收時，連帶追徵其│
│    │        │          │                        │價額。                          │
├──┼────┼─────┼────────────┼────────────────┤
│ 14 │99年6月8│臺中縣大里│吳逢時以持用0000000000號│黃健郎販賣第一級毒品，處有期徒刑│
│    │日2 時14│市○○路1 │行動電話與黃健郎所有、持│拾伍年壹月。未扣案販賣第一級毒品│
│    │分許    │段382巷48 │用之00 00000000行動電話 │所得新臺幣貳仟元沒收，如全部或一│
│    │        │號        │門號相互聯絡，黃健郎駕駛│部不能沒收時，以其財產抵償之；未│
│    │        │          │白色自小客車前往，販賣  │扣案之行動電話壹支（含門號098804│
│    │        │          │2000 元海洛因予吳逢時。 │3240號之SIM卡壹張）沒收，如全部 │
│    │        │          │                        │或一部不能沒收時，追徵其價額。  │
├──┼────┼─────┼────────────┼────────────────┤
│ 15 │99年5月6│臺中市東區│廖國棟以持用0000000000號│黃健郎販賣第二級毒品，處有期徒刑│
│    │日22時16│進化北路與│行動電話門號與黃健郎所有│參年捌月。未扣案販賣第二級毒品所│
│    │分許    │精武路口義│、持用之0000000000號行動│得新臺幣伍佰元沒收，如全部或一部│
│    │        │大利汽車旅│電話門號相互聯絡，黃健郎│不能沒收時，以其財產抵償之；未扣│
│    │        │館旁      │駕駛白色小客車前往並販賣│案之行動電話壹支（含門號00000000│
│    │        │          │500元甲基安非他命予廖國 │06號之SIM卡壹張）沒收，如全部   │
│    │        │          │棟。                    │或一部不能沒收時，追徵其價額。  │
│    │        │          │                        │                                │
├──┼────┼─────┼────────────┼────────────────┤
│ 16 │99年5 月│臺中市南屯│廖國棟以持用0000000000號│黃健郎販賣第二級毒品，處有期徒刑│
│    │15日0 時│區○○路與│行動電話門號與黃健郎所有│參年捌月。未扣案販賣第二級毒品所│
│    │22分許  │環中路口  │、持用之0000000000號行動│得新臺幣壹仟元沒收，如全部或一部│
│    │        │          │電話門號相互聯絡，黃健郎│不能沒收時，以其財產抵償之；未扣│
│    │        │          │駕駛白色自小客車前往並販│案之行動電話壹支（含門號00000000│
│    │        │          │賣1000元甲基安非他命予廖│40號之SIM卡壹張）沒收，如全部或 │
│    │        │          │國棟。                  │一部不能沒收時，追徵其價額。    │
│    │        │          │                        │                                │
├──┼────┼─────┼────────────┼────────────────┤
│ 17 │99年5 月│臺中市南區│廖國棟以持用0000000000號│黃健郎、陳鈺閔共同販賣第二級毒品│
│    │16日23時│中興大學前│行動電話門號與黃健郎所有│，陳鈺閔累犯，黃健郎處有期徒刑參│
│    │25分許  │全家便利商│、持用之0000000000號行動│年捌月，陳鈺閔處有期徒刑參年玖月│
│    │        │店前      │電話門號相互聯絡，由陳鈺│。未扣案販賣第二級毒品所得新臺幣│
│    │        │          │閔前往，共同販賣500元甲 │伍佰元連帶沒收，如全部或一部不能│
│    │        │          │基安非他命予廖國棟。    │沒收時，以其等之財產連帶抵償之；│
│    │        │          │                        │未扣案之行動電話壹支（含門號0987│
│    │        │          │                        │44 6706號之SIM卡壹張）連帶沒收，│
│    │        │          │                        │如全部或一部不能沒收時，連帶追徵│
│    │        │          │                        │其價額。                        │
├──┼────┼─────┼────────────┼────────────────┤
│ 18 │99年5 月│臺中市南區│廖國棟以持用0000000000號│黃健郎販賣第二級毒品，處有期徒刑│
│    │24日22時│中興大學前│行動電話門號與黃健郎所有│參年捌月。未扣案販賣第二級毒品所│
│    │32分許  │全家便利商│、持用之0000000000號行動│得新臺幣伍佰元沒收，如全部或一部│
│    │        │店        │電話門號相互聯絡，由黃健│不能沒收時，以其財產抵償之；未扣│
│    │        │          │郎販賣500元甲基安非他命 │案之行動電話壹支（含門號00000000│
│    │        │          │予廖國棟。              │40號之SIM卡壹張）沒收，如全部或 │
│    │        │          │                        │一部不能沒收時，追徵其價額。    │
│    │        │          │                        │                                │
├──┼────┼─────┼────────────┼────────────────┤
│ 19 │99年5月 │臺中市文心│廖國棟以持用0000000000號│陳鈺閔販賣第二級毒品，累犯，處有│
│    │31日10時│路與崇德路│行動電話門號與陳鈺閔所有│期徒刑參年玖月。未扣案販賣第二級│
│    │32分許  │附近網咖外│、持用之0000000000號行動│毒品所得新臺幣伍佰元沒收，如全部│
│    │        │          │電話門號相互聯絡，陳鈺閔│或一部不能沒收時，以其財產抵償之│
│    │        │          │前往並販賣500元甲基安非 │；未扣案之行動電話壹支（含門號  │
│    │        │          │他命予廖國棟。          │0000000000號之SIM卡壹張）沒收， │
│    │        │          │                        │如全部或一部不能沒收時，追徵其價│
│    │        │          │                        │額。                            │
├──┼────┼─────┼────────────┼────────────────┤
│ 20 │99年6 月│臺中市南區│廖國棟以持用0000000000號│黃健郎、陳鈺閔共同販賣第二級毒品│
│    │4日18時3│中興大學前│行動電話門號與陳鈺閔所有│，陳鈺閔累犯，黃健郎處有期徒刑參│
│    │分許    │全家便利商│、持用之0000000000號行動│年捌月，陳鈺閔處有期徒刑參年玖月│
│    │        │店        │電話門號相互聯絡，由黃健│。未扣案販賣第二級毒品所得新臺幣│
│    │        │          │郎與陳鈺閔共同前往與販賣│伍佰元連帶沒收，如全部或一部不能│
│    │        │          │500元甲基安非他命予廖國 │沒收時，以其等之財產連帶抵償之；│
│    │        │          │棟。                    │未扣案之行動電話壹支連帶（含門號│
│    │        │          │                        │000000 0000號之SIM卡壹張）沒收，│
│    │        │          │                        │如全部或一部不能沒收時，連帶追徵│
│    │        │          │                        │其價額。                        │
├──┼────┼─────┼────────────┼────────────────┤
│ 21 │99年5 月│臺中市南區│黃敏豪以持用0000000000號│黃健郎、陳鈺閔共同販賣第二級毒品│
│    │16日16時│仁義街底大│行動電話門號與黃健郎所有│，陳鈺閔累犯，黃健郎處有期徒刑參│
│    │12分許  │水溝旁    │、持用之0000000000號行動│年捌月，陳鈺閔處有期徒刑參年玖月│
│    │        │          │電話門號相互聯絡，黃健郎│。未扣案販賣第二級毒品所得新臺幣│
│    │        │          │駕駛白色BMW自小客車搭載 │壹仟元連帶沒收，如全部或一部不能│
│    │        │          │陳鈺閔前往，共同販賣1000│沒收時，以其等之財產連帶抵償之；│
│    │        │          │元甲基安非他命予黃敏豪，│未扣案之行動電話壹支（含門號0988│
│    │        │          │並由陳鈺閔收取價款。    │043240號之SIM卡壹張）連帶沒收， │
│    │        │          │                        │如全部或一部不能沒收時，連帶追徵│
│    │        │          │                        │其價額。                        │
├──┼────┼─────┼────────────┼────────────────┤
│ 22 │99年5月 │臺中市北屯│黃敏豪以持用0000000000號│陳鈺閔販賣第二級毒品，累犯，處有│
│    │21日19時│區○○路3 │行動電話門號與由陳鈺閔持│期徒刑參年玖月。未扣案販賣第二級│
│    │許      │段與山西路│用黃健郎所有之0000000000│毒品所得新臺幣壹仟元沒收，如全部│
│    │        │口便利商店│ 號行動電話門號相互聯絡 │或一部不能沒收時，以其財產抵償之│
│    │        │旁        │，由陳鈺閔步行前往並販賣│。                              │
│    │        │          │1000元甲基安非他命予黃敏│                                │
│    │        │          │豪。                    │                                │
│    │        │          │                        │                                │
├──┼────┼─────┼────────────┼────────────────┤
│ 23 │99年5 月│臺中市北屯│黃敏豪以持用0000000000號│黃健郎販賣第二級毒品，處有期徒刑│
│    │25日22時│區○○路3 │行動電話門號與黃健郎所有│參年捌月。未扣案販賣第二級毒品所│
│    │13分許  │段與山西路│、持用之0000000000號行動│得新臺幣壹仟元沒收，如全部或一部│
│    │        │口便利商店│電話門號相互聯絡，由黃健│不能沒收時，以其財產抵償之；未扣│
│    │        │旁        │郎徒步前往並販賣1000元甲│案之行動電話壹支（含門號00000000│
│    │        │          │基安非他命予黃敏豪。    │40號之SIM卡壹張）沒收，如全部或 │
│    │        │          │                        │一部不能沒收時，追徵其價額。    │
├──┼────┼─────┼────────────┼────────────────┤
│24  │99年6月 │臺中市崇德│黃敏豪以持用0000000000號│陳鈺閔販賣第二級毒品，累犯，處有│
│    │9日14時 │路1段與青 │行動電話門號與陳鈺閔所有│期徒刑參年玖月。未扣案販賣第二級│
│    │59分許  │島路口    │、持用之0000000000號行動│毒品所得新臺幣壹仟元沒收，如全部│
│    │        │          │電話門號相互聯絡，由陳鈺│或一部不能沒收時，以其財產抵償之│
│    │        │          │閔販賣1000元甲基安非他命│；未扣案之行動電話壹支（含門號09│
│    │        │          │予黃敏豪。              │00000000號之SIM卡壹張）沒收，如 │
│    │        │          │                        │全部或一部不能沒收時，追徵其價額│
│    │        │          │                        │。                              │
└──┴────┴─────┴────────────┴────────────────┘
附錄論罪科刑法條:
毒品危害防制條例第4條
製造、運輸、販賣第一級毒品者，處死刑或無期徒刑；處無期徒
刑者，得併科新臺幣 2 千萬元以下罰金。
製造、運輸、販賣第二級毒品者，處無期徒刑或 7 年以上有期
徒刑，得併科新臺幣 1 千萬元以下罰金。
製造、運輸、販賣第三級毒品者，處 5 年以上有期徒刑，得併
科新臺幣 7 百萬元以下罰金。
製造、運輸、販賣第四級毒品者，處 3 年以上 10 年以下有期
徒刑，得併科新臺幣 3 百萬元以下罰金。
製造、運輸、販賣專供製造或施用毒品之器具者，處 1 年以上
7 年以下有期徒刑，得併科新臺幣 1 百萬元以下罰金。
前五項之未遂犯罰之。